# 公司年报是利润分配前的还是利润分配后的？

提问人：bleblemig 时间：2020-05-20 16:33:04
大家好， 想确认一个问题。 上市公司的年报一般是在指 利润分配前的年报？ 还是利润分配后的年报？
（如果利润分配前的， 在利润分配时，应该还有个公告。）
问这个问题的原因是，华为的年报在雇员费用方面的信息和董事会决议的公告（网上查的），有的数据不大一致。
所以，想确认一下一般年报情况。 （虽然华为不是上市公司）
谢谢大家！

回答人：chenyiwei
这个问题的关键是：在资产负债表日这一特定时点上，企业的相关权力机构是否已经做出了关于利润分配的正式决议，从而导致企业具有向其股东分配现金股利的现时义务。如果是在资产负债表日后才通过决议的，则属于非调整事项，不调整报告年度的财务报表。
另外，如果涉及职工薪酬范畴内的利润分享计划，则应按照《企业会计准则第 9 号——职工薪酬（ 2014 年修订）》
第九条和第十条的规定，确定相关负债的确认时点。